【裁判字號】    89,易緝,247
【裁判日期】    891128
【裁判案由】    竊盜
【裁判全文】
臺灣高雄地方法院刑事判決                        八十九年度易緝字第二四七號
    公  訴  人  臺灣高雄地方法院檢察署檢察官
    被      告  甲○○
右列被告因竊盜案件，經檢察官提起公訴（八十九年度偵字第九九六號），本院判決
如左：
    主  文
甲○○無罪。
    理  由
一、公訴意旨略以：被告甲○○基於意圖為自己不法所有之概括犯意，先於民國八十
    五年十一月二十一日二十時許，在台南市○區○○路一段一七四號前，竊取林榮
    宗所有車牌號碼ＮＤＯ─九三九號重機車一部後，復於同年十二月二十七日十九
    時許，在高雄市○○區○○路六號前，又竊取丁○○所有車牌號碼ＯＮＴ─二六
    七號重機車一部，得手後均留供己用，嗣於八十六年一月及三月間，因甲○○前
    向丙○○借貸之金錢尚未返還，故以購買機車所須車款抵償甲○○所欠債務之方
    式，甲○○分別將上述二輛機車賣與知情之丙○○（業經台灣高雄地方法院檢察
    署檢察官以八十八年度偵字第二四一二九號起訴），作為代步工具之用，後於八
    十八年九月二十六日二十三時三十分許，在高雄縣岡山鎮○○○路八十號超群保
    齡球館停車場，為警於巡邏時查獲上開失竊機車ＯＮＴ─二六七號之車牌懸掛於
    不知情之乙○○（係丙○○之同居人）所有機車上（乙○○所有之機車原車牌號
    碼為ＪＴＳ－五六八號，於八十七年四月間因乙○○未戴安全帽及無照駕駛，為
    警扣留原車牌），並經警於八十八年九月二十八日循線至高雄縣彌陀鄉○○路一
    號丙○○之住處，再起出上開失竊之二輛機車。因認被告甲○○連續涉犯刑法第
    三百二十條第一項之竊盜罪嫌等語。
二、按犯罪事實應依證據認定之，無證據不得推定其犯罪事實；復不能證明被告犯罪
    或其行為不罰者，應諭知無罪之判決，刑事訴訟法第一百五十四條、第三百零一
    條第一項分別定有明文。又認定不利於被告之事實，須依積極證據，苟積極證據
    不足為不利於被告事實之認定時，即應為有利於被告之認定，更不必有何有利之
    證據，最高法院三十年上字第八一六號著有判例可資參照。本件公訴意旨認被告
    甲○○涉犯上開犯行，無非以證人即另案被告丙○○之供述、證人乙○○之證詞
    、被害人丁○○及被害人林榮宗之代理人簡永南等之指述、及領結三紙並車輛竊
    盜、車牌失竊資料個別查詢表二紙，為其論述依據。
三、訊據被告甲○○堅詞否認有何竊盜犯行，辯稱：伊並無竊取機車，亦無賣機車予
    丙○○、且未向丙○○借錢等語。經查：
  (一)上開於八十五年十一月二十一日二十時許，在台南市○區○○路一段一七四號前
    ，被害人林榮宗失竊所有車牌號碼ＮＤＯ─九三九號重機車，及於同年十二月二
    十七日十九時許，在高雄市○○區○○路六號前，被害人丁○○失竊所有車牌號
    碼ＯＮＴ─二六七號重機車之事實，雖據證人即被害人林榮宗之代理人簡永南、
    及證人即被害人丁○○於警訊中證述屬實，並有贓物領結三紙及車輛竊盜、車牌
    失竊資料個別查詢表二紙附卷可稽，惟據此僅能證明被害人林榮宗及丁○○確有
    遭竊之事實，並無任何證據足資證明上開竊盜犯行，確係被告所為。
  (二)據證人即另案被告丙○○於警訊時供述：伊與被告係以前之同事，被告於八十六
    年一月間騎乘車牌號碼ＮＤＯ─九三九號機車至伊住處，以二千元賣給伊，隔二
    個多月後，又騎乘車牌號碼ＯＮＴ─二六七號機車至伊住處，再以二千元賣給伊
    ，伊買了這二輛車後，因怕警察調查，故將上開二機車車牌與伊同居人乙○○及
    伊兒子所有機車之車牌調換等語，並於台灣高雄地方法院檢察署八十八年度偵字
    第二四二九號偵訊時供稱：伊在工廠與被告認識，因伊見被告有二部機車，之前
    被告有向伊借錢，所以才向被告買車，被告說隨便賣伊，買第一部機車後隔一個
    多月，因該機車不好騎，又買第二部機車等語，復於上開案件偵查時供陳：因被
    告陸續向伊借錢，被告說要交機車給伊騎等語，又證人丙○○於本院八十九年度
    易字第一三三一號調查時證稱：車牌號碼ＯＮＴ─二六七號機車係被告借伊騎的
    ，被告並將車牌號碼ＮＤＯ─九三九號機車寄放在伊住處，因好久不見被告人，
    伊無法還機車予被告，後因乙○○所有之機車無車牌，始將車牌號碼ＯＮＴ─二
    六七號車牌換至該機車，伊並無付錢予被告等語，亦於本院審理時證述：上開二
    部機車係被告騎來伊住處停放，一直放置著沒騎走，亦無留下鑰匙，後被告說伊
    欲騎也可以，而將鑰匙交予伊，又被告很少至伊住處，祇有沒錢時來伊住處吃便
    飯，順便借錢，被告牽機車來並無說以機車抵債，伊亦無向被告表示購買機車等
    情。又據證人乙○○於八十八年度偵字第二四二九號偵訊時證稱：上開二部機車
    係被告牽來給丙○○，因被告向丙○○借錢，被告說要將二部機車放在那裡，牽
    第一部機車時伊在場，第二部機車係聽丙○○說係被告牽來的等語，並於本院審
    理時證述：被告與丙○○係同事關係，常到伊住處與丙○○喝酒聊天，被告分別
    於八十六年一月及三月間騎駛機車至伊住處，第一部機車係因被告沒錢，所以騎
    機車來向丙○○借二千元，第二部機車伊並不知情，被告曾向丙○○借幾次一、
    二百元等語。
  (三)經核上開證人丙○○及乙○○之證詞，雖均稱上開二部機車係被告或為賣予、或
    為抵債、或僅單純停放，而騎駛至其等住處，惟證人丙○○因上開事實亦可能涉
    犯贓物或竊盜罪嫌，與被告間有利害關利存在，是其證詞難免有所偏頗，而證人
    乙○○係為證人丙○○之同居人，其作證附合，乃人情之常，是尚難據證人丙○○有利害關係，並反覆、前後不一，且證人丙○○與證人乙○○相互矛盾之證詞
    ，在無其他證據可供參酌之情形下，即遽為不利被告之認定。又縱認上開二部機
    車確係被告持有，並騎至證人丙○○之住處，此僅能證明被告確持有上開二部機
    車，惟被告係如何取得而持有機車之原因有多種，如前所述，並無任何證據足資
    證明係被告竊盜而持有，是亦難僅以上開失竊及交付機車予證人丙○○之事實，
    即遽以認定被告確有上開竊盜犯行。
四、綜上所述，公訴人所舉之證據不足以證明被告犯罪。此外，復查無其他積極證據
    足以證明被告確有公訴人所指之犯行，不能證明被告犯罪，依法均應諭知無罪之
    判決。
據上論斷，應依刑事訴訟法第三百零一條第一項，判決如主文。
本案經檢察官楊慶瑞到庭執行職務。
中      華      民      國      八十九    年    十一    月    二十八    日
                                  臺灣高雄地方法院刑事第六庭
                                      法  官  洪榮家
右正本證明與原本無異。
如不服本判決，應於判決送達後十日內，向本院提出上訴狀。
                                      書記官  曾定家
中      華      民      國      八十九    年    十一    月    二十八    日


司法院資訊處製作；財團法人民間司法改革基金會備份。
